台灣台中地方法院刑事判決　　　　　　　　　　　　　九十一年度中簡上字第三號
　　上　訴　人
　　即　被　告　丙○○
右列上訴人因違反電子遊戲場業管理條例案件，不服本院台中簡易庭九十年度中簡字
第二○六四號中華民國九十年十一月十三日第一審判決（聲請簡易判決處刑書案號：
台灣台中地方法院檢察署九十年度偵字第一六三一九號，並經台灣台中地方法院檢察
署檢察官移請併案（九十一年度偵字第一七六八號）審理），提起上訴，本院管轄之
第二審合議庭判決如左：
    主    文
原判決撤銷。
丙○○連續違反未依電子遊戲場業管理條例規定辦理營利事業登記，不得經營電子遊
戲場業之規定，累犯，處有期徒刑陸月，如易科罰金，以新台幣玖佰元即銀元佰元
折算壹日。
電子遊戲機肆台，沒收。
    事    實
一、丙○○素行極為不佳，前曾犯多次賭博罪，其中於民國（下同）八十九年間所觸
    犯賭博罪，經本院判處有期徒刑三月，如易科罰金，以參佰元折算壹日確定，並
    於九十年二月二十日易科罰金執行完畢，詎仍不知悔改。丙○○係臺中市○○區
    ○○路二段四十五號一樓文華企業社之負責人，對外以掛牌「青山專業檳榔」店
    ，經營檳榔販賣事項，明知未經向主管機關申請經營電子遊戲場業之營業許可，
    竟基於概括之犯意，連續自九十年二月間起，在上址店內，擺設滿貫福星二台、
    孔雀王二代一台、東方之珠一台，供不特定人把玩，經營電子遊戲場業務。嗣於
    同年六月一日十四時三十分許，為台中市政府聯合稽查人員查獲。丙○○經警查
    獲後，仍不知悛悔，仍基於前述概括之犯意，再連續在上址店內，擺設前揭未據
    扣案之滿貫福星二台、孔雀王二代一台（東方之珠一台未插電），供不特定人把
    玩，經營電子遊戲場業務。嗣於同年十一月二十八日十五時二十分許，為台中市
    政府聯合稽查人員再次查獲。
二、案經臺中市政府函請台灣台中地方法院檢察署檢察官偵查後，聲請以簡易判決處
    刑，並經該署檢察官移請併案審理。
    理    由
一、訊據上訴人即被告丙○○矢口否認經營電子遊戲場業之事實，辯稱：上開電子遊
    戲機具，不是提供客人玩的，而是給伊兒子玩的，且其經營之文華企業社亦有申
    請營業登記，營業項目即有「電子材料、玩具、娛樂用品零售業」，伊合法擺設
    電玩，主觀上無違法之犯意，且該電玩並未插電，係取締人員甲○○將之插上電
    源，伊並無違法營業云云。惟查，右揭犯罪事實，有證人即現場稽核人員之台中
    市消防局人員甲○○、證人即台中市府經濟局商業課稽查員乙○○到庭證述明確
    ，此可參本院九十一年二月一日訊問筆錄：
    問：本案查獲時，你有無到場？
    證人甲○○：有的。
    問：查獲情形？
    證人甲○○：我們配合聯合稽查到場，我們去的時候電動機台有插電有螢幕，我
                們才取締的。我們去的時候有一個人在現場打電動玩具，但是我們
                進去的時候他就跑掉了。被告的企業社也沒有消防設備，也不合法
                。因為如果要申請電動玩具店的營業登記證，事先就必須經過我們
                消防設備檢查合格才可以，因為被告事前沒有消防設備檢查，所以
                我們確信被告的企業社是不能經營電動玩具店的。
    問：任職？                                                                                  杜冠群對於曾與菲律賓國人 PADONG ALIPIO GAPES（蓋伯）
    證人乙○○：台中市政府經濟局商業課。查獲時我有在場，被告該址總共擺了四
                台機台都有插電也都有螢幕。
    問：電線是不是你們取締人員插上去的？
    證人乙○○：不是我們插電的。是原來就有插電的。
    證人甲○○：不是我插電上去的。而且主辦單位也不是我，怎麼可能是我插的。
    問：電動玩具玩法？
    證人乙○○：電動玩具是投幣式的。但是機台裡面有無客人玩的錢我們沒有打開
                箱子查看，因為沒有鑰匙。而且我們取締的時候只要有插電有螢幕
                我們就取締。我們不管裡面有沒有硬幣。
    問：店裡客人可以自由進出？
    證人乙○○：可以的。
    問：你到場時有無看到有客人在打電玩？
    證人乙○○：我們一起去的取締人員說有看到壹個客人在打電玩，他們一進去，
                那個客人就跑掉了。
    問：現場有無煙灰缸、如何打電玩的告示？
    證人乙○○：機台上面是有擺菸灰缸，但是裡面有無菸灰我不清楚。
    且有現場圖、台中市政府影響治安行業聯合稽查紀錄表各一紙在卷可稽。次查，
    經本院向台中市政府函查結果，該文華企業社雖領得營利事業登記證，惟仍不得
    從事電子遊戲場業，此亦有台中市政府九十一年一月十五日府經商字第○九一○○○五○六九號函一份在卷可憑。此外，觀以卷附現場照片之電玩機台上，各放
    置煙灰缸一只，且於牆壁上張貼告示等情，與供自宅內暫時娛樂之情，顯不相當
    ，故上開機具應係提供給買檳榔或其他消費者遊玩無訛。是綜據上述，被告丙○○空言否認，所辯無非臨訟畏罪飾卸之詞，要無足採，事證已臻明確，被告犯行
    洵堪認定。
二、核被告丙○○所為，係違反電子遊戲場業管理條例第十五條之規定，應依同條例
    第二十二條規定處斷。被告所為前開行為，時間緊接，犯罪構成要件又復相同，
    顯係基於概括之犯意為之，為連續犯，爰依刑法第五十六條之規定以一罪論，並
    加重其刑。被告丙○○前於八十九年間所觸犯賭博罪，經本院判處有期徒刑三月
    ，如易科罰金，以參佰元折算壹日確定，並於九十年二月二十日易科罰金執行完
    畢，此有台灣台中地方法院檢察署刑案資料查註紀錄表一份在卷可按，五年以內
    再犯本件有期徒刑以上之罪，為累犯，應依刑法第四十七條規定遞予加重其刑。
    原審認被告罪證明確，而予以論罪科刑，固非無據，惟被告於同年六月一日十四
    時三十分許，第一次為台中市政府聯合稽查人員查獲後，仍不知悛悔，仍基於前
    述概括之犯意，再連續在上址店內，擺設前揭未據扣案之滿貫福星二台、孔雀王
    二代一台（東方之珠一台未插電），供不特定人把玩，經營電子遊戲場業務，嗣
    於同年十一月二十八日十五時二十分許，為台中市政府聯合稽查人員再次查獲之
    犯罪事實，因與原犯罪事實有連續犯關係，原審未及審理，尚有未洽，被告雖徒
    執前詞否認犯罪，不足採信，惟原判決既有不當，自應由本院撤銷改判。爰審酌
    被告犯罪之動機、目的、手段、品行極為不佳，詳如前述，此有台灣台中地方法
    院檢察署刑案資料查註紀錄表一份在卷可按、所生危害及犯罪後猶飾詞狡賴犯行
    ，毫無悔意，犯後態度不佳等一切情狀，量處如主文所示之刑，並諭知易科罰金
    之折算標準，以資懲儆。至上開電動遊戲機四台，雖未扣案，然無證據證明業已
    滅失，其為被告供犯罪所用之物，且屬被告所有，爰依法併予宣告沒收之。另被
    告於九十年十一月二十八日十五時二十分許，為台中市政府聯合稽查人員再次查
    獲，其中東方之珠一台未插電，並無其他積極事證足資證明係供不特定人把玩，
    經營電子遊戲場業務，此部分原應為無罪之諭知，惟移送併辦意旨認此部份係連
    續犯關係，屬裁判上一罪，依審判不可分之原則，亦為起訴效力所及，故不另為
  無罪之諭知，附此敘明。
據上論斷，依刑事訴訟法第四百五十五條之一第一項、第三項、第三百六十九條第一
項前段、第三百六十四條、第二百九十九條第一項前段、電子遊戲場業管理條例第二
十二條、刑法第十一條前段、第五十六條、第四十七條、第四十一條第一項前段、第
三十八條第一項第二款、罰金罰鍰提高標準條例第二條，判決如主文。
中      華      民      國    九十一    年      三      月      四      日
                                  台灣台中地方法院刑事第四庭
                                        審判長法  官  王  國  棟
                                              法  官  王  世  華
                                              法  官  洪  俊  誠
右正本證明與原本無異。
不得上訴。
                                              書記官
中      華      民      國    九十一    年      三      月      四      日
附錄論罪科刑實體法條文：
電子遊戲場業管理條例第十五條：
未依本條例規定辦理營利事業登記者，不得經營電子遊戲場業。
電子遊戲場業管理條例第二十二條：
違反第十五條規定者，處行為人一年以下有期徒刑、拘役或科或併科新臺幣五十萬元
以上二百五十萬元以下罰金。
